【裁判字號】    95,易,890
【裁判日期】    950908
【裁判案由】    竊盜
【裁判全文】
臺灣士林地方法院刑事判決               95年度易字第890號
公  訴  人  臺灣士林地方法院檢察署檢察官
被      告  乙○○
上列被告因竊盜案件，經檢察官提起公訴（95年度偵字第6865號
），經本院訊問被告後，被告為認罪之答辯，本院合議庭裁定，
由受命法官行簡式審判程序審理，判決如下：
    主  文
乙○○共同犯攜帶兇器、毀壞安全設備竊盜罪，累犯，處有期徒
刑玖月。
扣案小斧頭、斜口鉗、六角扳手、線鋸、美工刀、老虎鉗、十字
螺絲起子各壹支、電纜剪貳支及照明頭燈壹個，均沒收。
    事  實
一、乙○○於民國（以下同）92年間曾因毒品危害防制條例案件
    ，經本院判處有期徒刑6 月確定，於93年10月22日縮刑期滿
    ，93年10月23日執行完畢出獄，仍不知悔改，竟於95年5 月
    18日下午5 時許，與年籍不詳綽號「細漢」之成年男子共同
    意圖為自己不法所有之犯意聯絡與行為分擔，攜帶其與綽號
    「細漢」所有，客觀上可供兇器使用之小斧頭、斜口鉗、六
    角扳手、線鋸、美工刀、老虎鉗、十字螺絲起子各1 支、電
    纜剪2 支及照明頭燈1 個，前往臺北縣汐止市○○路○ 段
    268 號欣和別墅，翻越圍牆安全設備進入甲○○之住處，再
    由綽號「細漢」者，以螺絲起子將窗戶安全設備毀壞拆下，
    乙○○與綽號「細漢」二人再踰越窗戶進入屋內，由綽號「
    細漢」以攜帶之電纜剪等工具竊取屋內之電纜線，得手後由
    乙○○整理裝入布袋中，正欲離去之際，為據報趕抵現場之
    保全人員當場發現報警查獲，並扣得上揭得手之電纜線及犯
    罪工具1 批。
二、案經台北縣政府警察局汐止分局報告台灣士林地方法院檢察
    署檢察官偵查起訴。
    理  由
一、前揭犯行有下列證據為證：
   1、被告乙○○於本院審理時之自白。
   2、證人林子偉、洪進忠於偵查中之結證。
   3、被害人甲○○之指訴。
   4、現場照片10張。
   5、搜索扣押筆錄、扣案物品清單。
   6、贓物認領保管單。
    被告於本院審理時之自白，核與上揭證據相符，足見被告自
    白與事實相符，本件事證明確，被告犯行洵堪認定，應依法
    論科。
二、查小斧頭、斜口鉗、六角扳手、線鋸、美工刀、老虎鉗、十
    字螺絲起子、電纜剪等，客觀上對於人之生命、身體均足以
    造成危害，均為刑法上所謂之兇器。核被告乙○○所為係犯
    刑法第321 條第1 項第2 款、第3 款之加重竊盜罪及第306
    條第1 項之無故侵入住宅罪（無故侵入住宅部分業經告訴人
    告訴，雖法條起訴漏未記載，然於審理時業經公訴檢察官補
    述）。
    按行為後法律有變更者，適用行為時之法律。但行為後之
      法律有利於行為人者，適用最有利於行為人之法律，修正
      後刑法第2 條第1 項定有明文，係規範行為後法律變更所
      生新舊法律比較適用之準據法，於新法實施後應適用新法
      第2 條第1 項之規定，為「從舊從輕」之比較。
    刑法第55條後段有關「犯一罪而其方法或結果之行為犯他
      罪名」之牽連犯之規定，亦修正刪除，亦自95年7 月1 日
      起施行。亦即修正後之刑法，已無牽連犯得論以裁判上一
      罪之情形。所犯之數罪，應按其具體情形論罪。查被告所
      為加重竊盜罪及無故侵入住宅罪，其行為、時間均屬各別
      獨立，但有原因、結果之牽連關係，若適用修正前之規定
      ，顯較有利於被告，自應依修正後刑法第2 條第1 項前段
      之規定，適用修正前刑法第55條後段之規定，從較重之加
      重竊盜罪處斷。
    新修正刑法第28條之規定「二人以上共同實行犯罪之行為
      者，皆為正犯。」，與修正前規定「二人以上共同實施犯
      罪之行為者，皆為正犯。」係屬行為可罰性要件之變更，
      本件被告不論依修正前之刑法第28條，或修正後之刑法第
      28條之規定，均構成共同正犯，對被告而言並無有利或不
      利之情形，自不生新舊法比較之問題，應依修正後刑法第
      2 條第1 項但書之規定，適用修正前刑法第28條之規定。
      是被告與綽號「細漢」者，對於前揭犯行有犯意聯絡與行
      為分擔，均為共同正犯。
    修正前刑法第47條規定：「受有期徒刑之執行完畢，或受
      無期徒刑或有期徒刑一部之執行而赦免後，5 年以內再犯
      有期徒刑以上之罪者，為累犯，加重本刑至2 分之1 。」
      ，修正後該47條第1 項規定：「受徒刑之執行完畢，或一
      部之執行而赦免後，5 年以內故意再犯有期徒刑以上之罪
      者，為累犯，加重本刑至2 分之1 。」，本件被告曾因毒
      品危害防制條例案件，經本院判處有期徒刑6 月確定，於
      93年10月22日縮刑期滿，93年10月23日執行完畢出獄，有
      臺灣高等法院被告前案紀錄表在卷可稽，其於有期徒刑執
      行完畢後5 年內再故意犯本件有期徒刑以上之罪，不論依
      修正前之刑法第47條，或修正後之刑法第47條第1 項之規
      定，均構成累犯，對被告而言並無有利或不利之情形，自
      不生新舊法比較之問題，爰依修正後刑法第2 條第1 項前
      段之規定，適用行為時之修正前刑法第47條之規定，應依
      法加重其刑。
    經綜合比較結果，適用修正前之刑法對被告較為有利，爰
      均適用修正前之刑法，並此敘明。
    爰審酌被告犯罪之動機、目的、手段，犯罪時所受之刺激及
    其品性、生活狀況、智識程度、犯罪所生之損害，且犯罪後
    坦承犯行之態度等一切情狀，量處如主文所示之刑。末查扣
    案小斧頭、斜口鉗、六角扳手、線鋸、美工刀、老虎鉗、十
    字螺絲起子各1 支、電纜剪2 支及照明頭燈1 個，為被告乙
    ○○與共犯綽號「細漢」所有，且供犯罪所用之物，應依刑
    法第38條第1 項第2 款之規定，併予宣告沒收。
二、依刑事訴訟法第273 條之1 第1 項、第299 條第1 項前段，
    刑法第2 條第1 項前段、刑法第321 條第1 項第2 款、第3
    款、第306 條第1 項、修正前刑法第28條、第55條、第47條
    、第38條第1 項第2 款，判決如主文。
三、如不服本判決，得自收受送達之日起10日內，向本院提起上
    訴。
本案經檢察官陳銘鋒到庭執行職務
中    華    民    國    95    年     9    月     8    日
                  刑事第二庭法  官  張國棟
以上正本證明與原本無異。
如不服本判決應於判決送達後10日內向本院提出上訴狀。
                            書記官  陳如玲
中    華    民    國    95    年    9     月    14    日
刑法第321條
犯竊盜罪而有左列情形之一者，處 6 月以上、 5 年以下有期徒
刑：
一  於夜間侵入住宅或有人居住之建築物、船艦或隱匿其內而犯
    之者。
二  毀越門扇、牆垣或其他安全設備而犯之者。
三  攜帶兇器而犯之者。
四  結夥三人以上而犯之者。
五  乘火災、水災或其他災害之際而犯之者。
六  在車站或埠頭而犯之者。
前項之未遂犯罰之。
刑法第306條
無故侵入他人住宅、建築物或附連圍繞之土地或船艦者，處 1 年
以下有期徒刑、拘役或 3 百元以下罰金。
無故隱匿其內，或受退去之要求而仍留滯者，亦同。


司法院資訊處製作；財團法人民間司法改革基金會備份。
